臺灣彰化地方法院刑事判決　　　　　　　96年度訴字第1085號
公　訴　人　臺灣彰化地方法院檢察署檢察官
被　　　告　甲○○
上列被告因違反毒品危害防制條例案件，經檢察官先後提起公訴
（96年度毒偵字第2515號、96年度毒偵字第2810號），被告於準
備程序中自白犯罪，本院行簡式審判，認為宜合併辯論、合併判
決如下：
    主  文
甲○○施用第一級毒品，累犯，處有期徒刑壹年，減為有期徒刑
陸月，扣案之海洛因壹包（淨重零點零柒公克）及包裝袋，沒收
銷燬之。又施用第一級毒品，累犯，處有期徒刑壹年，減為有期
徒刑陸月。扣案海洛因壹包（淨重零點零公克）及包裝袋，沒
收銷燬之，注射針筒壹支沒收之。應執行有期徒刑壹年。扣案海
洛因貳包（合計淨重零點壹公克）及包裝袋，沒收銷燬之，注射
針筒壹支沒收之。
    事實及理由
一、犯罪事實：
  (一)甲○○前因受強制戒治，於民國（下同）91年10月7日停止
    戒治出所，92年4月16日期滿未經撤銷，視為執行完畢。又
    曾有因妨害自由、竊盜、毒品等前科，並因施用毒品案件，
    經臺灣臺北地方法院（93年度訴字第1021號判決）判處有期
    徒刑10月，入監服刑後，於94年12月25日執行完畢（構成累
    犯）。甲○○另於95年間，犯施用毒品罪，95年10月24 日
    經檢察官提起公訴（本院於96年2月2日以95年度訴字第1878
    號判決處有期徒刑10月、1年，定應執行刑1年5月，檢察官
    提起上訴，96年5月3日臺灣高等法院臺中分院駁回上訴。）
  (二)甲○○明知自己前案尚在審理中，仍不知悔改，基於施用第
    一級毒品之各別犯意，於96年1月17日上午6時許，在彰化
    縣員林鎮員林公園公共廁所內，以針筒注射方式，施用第一
    級毒品海洛因1次。嗣於96年1月19日19時10分許，在彰化縣
    員林鎮○○里○○路○段489號前，為員警緝獲，並扣得海洛
    因1包（淨重0.07公克）。另於96年3月29日上午10時許，
    在其位於彰化縣大村鄉○○村○○路69之20號居所處，以針
    筒注射之方式，施用第一級毒品海洛因1次，嗣於96年3月29
    日下午4時25分許，為警在其上開居所查獲，並當場扣得第
    一級毒品海洛因1包（淨重0.03公克）及注射針筒1支等物。
二、認定事實之證據及理由：
  (一)被告於警訊、偵查、本院審理中之自白。
  (二)彰化縣警察局溪湖分局委託檢驗尿液代號與真實姓名對照
    認證單（溪湖分局溪警分偵字第0960001809號卷內）、彰
    化縣警察局員林分局委託檢驗尿液代號與真實姓名對照認證
    單（96毒偵字第1644號卷P.13），均證明被告接受採尿送驗
    之事實。
  (三)詮昕科技股份有限公司濫用藥物尿液檢驗報告書（96年度
    毒偵字第2515號卷P.8）（96年毒偵字第2810號卷P.5），
    均證明被告驗尿均呈現「海洛因、可待因」之陽性反應。按
    行政院衛生署管制藥物管理局93年7月16日管檢字第0930006
    199號函示意見：「依據Clark's Analysis of Drugs and
    Poisons一書第三版之記載：... 第一級毒品海洛因亦可代
    謝成嗎啡，且海洛因常見含有少量6-乙醯可待因雜質成分，
    該成分可代謝為可待因及嗎啡。... 」（參照行政院衛生署
    管制藥品管理局發行「濫用藥物檢驗相關解釋彙編」P.14）
    故可證明被告因施用海洛因而同時檢出「可待因、嗎啡」陽
    性反應。
  (四)先後扣案之海洛因白粉2包，經法務部調查局2次鑑定結果（
    ）（96年3月2日調科壹字第09623015290號函，96毒偵字第
    818號卷P.15）（96毒偵字第2810號卷P.22），均證明為海
    洛因成分。又注射針筒1支，乃是以醫療用品代替使用之器
    具。
  (五)被告自白核與事實相符，足堪採信。本件事證明確，被告施
    用第一級毒品犯行，已可認定。
三、論罪科刑：
  (一)核被告所為，係犯毒品危害防制條例第10條第1項之施用第
    一級毒品罪。被告持有毒品之低度行為，應為施用之高度行
    為所吸收，不另論罪。被告先後2次施用第一級毒品，時間
    相隔2個月以上，顯係各別起意，亦應分論併罰。
  (二)被告有犯罪事實欄內之徒刑執行經過，此有臺灣高等法院被
    告全國前案紀錄表可稽，其受此有期徒刑執行完畢後，五年
    以內故意再犯有期徒刑以上之罪，應依累犯規定，各加重其
    刑。
  (三)量刑審酌：被告自88年首次觀察勒戒以來，各項犯罪前科不
    斷，雖經戒治、徒刑宣告，仍不知悔改而再度施用毒品，不
    知收斂，可見沈溺毒品已深，欠缺自制力。被告自述已離婚
    ，小孩因被告吸毒而親子感情淡薄，被告與兄長、母親共同
    生活，被告多年來斷斷續續入監服刑，以致在外沒有習得一
    技之長，以各種臨時工為業，毒品使人家庭破碎，害人不淺
    ，被告顯然並無悔悟，以致明知自己毒品案件尚在審理中，
    卻一再施用毒品。惟犯罪後坦承犯行，態度尚屬良好等一切
    情狀，各量處如主文，以示懲儆。
  (四)按中華民國96年罪犯減刑條例已於96年7月16日施行，又本
    件犯罪係在96年4月24日以前，且並無排除於中華民國96 年
    罪犯減刑條例第3條所示之不適用情形，故應依該條例第7條
    ，就原本宣告刑諭知其減得之刑，並依同條例第10條第1項
    就減得之刑定應執行刑。
  (五)扣案之第1級毒品海洛因共2包，為違禁品，包裝袋使用後沾
    染毒品無法徹底分離，況且實務上也不可能先將包裝袋洗淨
    後，才分別將之與毒品各別「沒收銷燬之」「沒收之」，故
    應一併依毒品危害防制條例第18條第1項前段沒收銷燬之。
    扣案注射針筒1支，係被告所有，供其施用第一級毒品海洛
    因所用之物，業據被告供明在卷，併依刑法第38條第1項第2
    款之規定宣告沒收。
四、適用法律：
  (一)程序法方面：刑事訴訟法第273條之1、第310條之2、第454
    條第1項。
  (二)實體法方面：毒品危害防制條例第10條第1項、第18條第1項
    、刑法第11條前段、第47條第1項、第51條第5款、第38 條
    第1項第2款。
  (三)中華民國96年罪犯減刑條例第2條第1項第3款、第7條、第10
    條第1項。
本案經檢察官鮑慧忠到庭執行職務。
中　　華　　民　　國　　96　　年　　7  　月　　31  　日
                  刑事第三庭    法  官  葉明松
以上正本證明與原本無異。
如不服本判決應於收受本判決後十日內向本院提出上訴書狀，其
未敘述上訴理由者，並得於提起上訴後十日內向本院補提理由書
狀（均須按他造當事人之人數附繕本）「切勿逕送上級法院」。
中　　華　　民　　國　　96　　年　　7  　月　　31  　日
                                書記官  于淑真
附錄本案論罪法條：
毒品危害防制條例第10條
施用第一級毒品者，處 6 月以上 5 年以下有期徒刑。
施用第二級毒品者，處 3 年以下有期徒刑。
毒品危害防制條例第18條
查獲之第一、二級毒品及專供製造或施用第一、二級毒品之器具
，不問屬於犯人與否，均沒收銷燬之；查獲之第三、四級毒品及
製造或施用毒品之器具，無正當理由而擅自持有者，均沒入銷燬
之。但合於醫藥、研究或訓
練之用者，得不予銷燬。
前項合於醫藥、研究或訓練用毒品或器具之管理辦法，由法務部
會同行政院衛生署定之。
